Répertoire numérique des archives déposées de la commune de Jonquière
Archives départementales de l'Oise
Archives de la communes de Jonquières
1633-1967
FR AD 60/EDT 466
3 ml 84 articles
Paroisse et commune de Jonquières
Service des Archives Départementales de l'Oise
La paroisse de Jonquières devient une commune en 1789
Les documents ont été déposés aux archives départementales de l’Oise,le 27 octobre 2016 et le 7 juin 2018 en application des articles L.212-11 à L.212-14 et R.212-57 à R.212-61 du code du patrimoine.
Ce dépôt est principalement composé des registres paroissiaux et d’état civil de 1633 à 1892, des registres de délibérations du conseil municipal de 1788 à 1926, des documents cadastraux du XIXe siècle et de documents relatifs aux bâtiments communaux.
Cet ensemble a été classé conformément aux dispositions de l’arrêté du 31 décembre 1926 portant règlement des archives communales.
L’accès aux archives publiques est régi par les articles L. 213-1 à L. 213-3 du code du patrimoine.
Archives communales de Jonquières La commune de Jonquières conserve ses archives contemporaines.
Archives départementales de l’Oise: La plupart des séries du cadre de classement contiennent des documents relatifs à Jonquières. On signale en particulier les sous-séries
2 O (administration communale)
et
3 O (vicinalité communale)
.
GRAVES, Louis Précis statistique sur le canton de Compiègne. Paris: Res Universis, 1991 (1re éd. 1850).
- Série Q: Assistance et prévoyance
  - 5Q: Application des lois d’assistance et de prévoyance
    - Protection des enfants., 1878-1934; EDT 446/5 Q 1*-5 Q 4
      - Registres de déclarations des nourrices, 1882-1934; EDT 446/5 Q 1*-5 Q 2*
        - 1882-1903, EDT 446/5 Q 1*
        - 1902-1934, EDT 446/5 Q 2*
      - Registre de déclarations des parents ou ayants-droit., 1888-1928; EDT 446/5 Q 3
      - Certificats médicaux, états statistiques, avis d’arrivée, arrêté préfectoral, correspondance., 1878-1905; EDT 446/5 Q 4
- Série R: Instruction publique, sciences, lettres et arts
  - 1 R: Instruction publique
    - Fournitures: factures (1881-1956). Effectifs: listes des enfants âgés de 6 à 13 ans (1921- 1934)., EDT 446/1 R 1
  - 2 R: Sciences, lettres et arts
    - Église, classement au titre des Monuments historiques: arrêté ministériel., 1920; EDT 446/2 R 1
  - 3 R: Sport et tourisme
    - Le Réveil sportif de Jonquières: registre de délibérations., 1911; EDT 446/3 R 1
- Série S: Archives entrées par voie extraordinaire
  - Registres de catholicité., 1911-1958; EDT 446/S 1*-S 2*
    - 1911-1932 (31 juillet), EDT 446/S 1*
    - 1932 (24 septembre)-1958, EDT 446/S 2*